# MARÍA DE LOS ÁNGELES LASA

Political Data Scientist: Ciencia Política + Ciencia de Datos



marialasa.ar



# **RÉSUMÉ**

Politóloga especializada en Data Science con +10 años de experiencia en investigación con métodos mixtos. Actualmente ayudo a gobiernos y organizaciones de la sociedad civil a investigar, medir, evaluar y reportar el impacto de sus iniciativas.

He liderado proyectos técnicos sobre educación mediática, desinformación y *fake news*, protección judicial de migrantes venezolanos, integración de migrantes, polarización afectiva, participación de mujeres en política, movimientos anti-vacunas, COVID-19 y deportes para el desarrollo.

Excelentes habilidades comunicativas para presentar análisis técnicos a audiencias no técnicas.

## **EXPERIENCIA PROFESIONAL**

### Data Analytics Lead

Gender Justice Data Hub, Global Fund for Women

Dic 2022 - Presente

Remoto para San Francisco, US

## Directora de Legado y Sostenibilidad

XIX Juegos Panamericanos y Parapanamericanos Santiago 2023

**May 2022 - Dic 2022** 

Santiago, CL

# Gerenta de Investigación y Análisis de Datos

Movilizatorio

**Abr** 2020 – Abr 2022

Remoto para Bogotá, CO

#### Asesora en Datos Abiertos

Unidad de Gobierno Abierto, OCDE

**J**ul 2019 - Sep 2019

París, FR

### Consultora de Proyectos

**Oxford Development Consultancy** 

iii Oct 2018 - Mar 2019

Oxford, UK

#### Gerenta de Legado y Sostenibilidad

Juegos Olímpicos de la Juventud Buenos Aires 2018

**Abr** 2017 - Sep 2018

Buenos Aires, AR

# Oficial de Cumplimiento ALA/CFT

Unidad de Inteligencia Financiera

iii Oct 2016 - Mar 2017

Buenos Aires, AR

# **EDUCACIÓN**

Magister en Políticas Públicas University of Oxford (GB)

**Sep 2018 - Nov 2019** 

Doctora en Ciencia Política Università degli Studi di Camerino (IT)

**i** Jun 2011 - Dic 2014

Lic. en Relaciones Internacionales Universidad Católica de Córdoba (AR)

Feb 2004 - Feb 2009

## **HABILIDADES**

Redacción Oratoria Storytelling
Creatividad Capacidad analítica

# **INFORMÁTICA**

R Python HTML METEX SPSS

MS Excel Tableau Gephi Flourish

## **IDIOMAS**

Castellano: nativo Inglés: fluido Italiano: intermedio



# **RECONOCIMIENTOS**



**TEDxSpeaker** 

TEDxUCC & TEDxRecoleta, 2016







# **DOCENCIA E INVESTIGACIÓN**

# Profesora de Política para Políticas Públicas

**Universidad Comunera** 

Ago 2020 - Presente

Remoto para Asunción, PY

## Profesora Invitada de Estado y Políticas Públicas Universidad Torcuato Di Tella

Ago 2021 - Ene 2022

Buenos Aires, AR

## Investigadora Visitante @ Dpto. Ciencia Política Universidad de Los Andes

**Sep 2013 - Nov 2013** 

Bogotá, CO

## Investigadora Visitante @ LLILAS

#### **University of Texas at Austin**

**=** Feb 2013 - Ago 2013

Austin, US

### Adscripta de Introducción a las RR.II.

#### Universidad Nacional de Villa María

Feb 2009 - Dic 2009

Villa María, AR

## **BECAS**



#### **Beca Erasmus+**

UOxford-OECD Summer Placement (FR), 2019. €800.



#### Beca iTrek

Oxford-Blavatnik Policy Programme (IL), 2019.



#### Beca Blavatnik

University of Oxford (GB), 2018 - 2019. £7,376.



#### **Beca Chevening**

Gobierno británico (GB), 2018 - 2019. £47,569.



#### **Beca Fulbright**

UMass Young Leaders Program (US), 2014. U\$8,000.



### **Beca CUIA**

Gobierno italiano (IT), 2011 - 2014. €72,200.



#### Beca Fundación Carolina

Escuela Complutense de Verano (ES), 2011. €4,000.

# **PUBLICACIONES**

- LASA, M. (2024). País de vinalón: mi viaje a Corea del Norte. Buenos Aires: CADAL. ISBN: 978-987-4492-15-9.
- ARGARAÑÁZ, M.; LASA, M. et al. (2018). Protocolo para la gestión de eventos sostenibles. Naciones Unidas Argentina & PNUD.

## OTROS ESTUDIOS

## Posgrado en Big Data Territorial FLACSO (AR)

**Abr** 2023 - Mar 2024

## **Data Science Summer School** Hertie School Data Science Lab (DE)

**J**ul 2022 - Ago 2022

## Programa en Ciencia de Datos Universidad Torcuato Di Tella (AR)

**Abr** 2020 - Oct 2020

## Posgrado en Policy Evaluation **Universitat Pompeu Fabra (ES)**

**Mar 2017 - Dic 2017** 

# **AFILIACIONES**



# Nacionales

Chevening Alumni<sup>1</sup>, CARI<sup>2</sup>, CADAL<sup>3</sup>

- <sup>1</sup> Comisión Directiva, 2020 2024
- <sup>2</sup> Mesa Ejecutiva GJ, 2018 & 2021
- <sup>3</sup> Consejera Académica, 2022-2024



#### Internacionales

Oxford Union, R-Ladies Global, Red de Politólogas, YLAI

# VOLUNTARIADO



OxCGRT, University of Oxford Analista de Datos, 2020 - 2021

**South American Business Forum** Jurado, 2012 - Presente

Modelos de Naciones Unidas Capacitadora, 2005 - Presente

# **CAUSAS**

Equidad de género Tecnologías cívicas Democracia y participación Educación

# **INTERESES & HOBBIES**

Guerra Fría **DPRK** Violín Bajo Blogs Fotografía **Tetris Podcasts** Exploración espacial Viajes